【裁判字號】    89,再,1
【裁判日期】    890419
【裁判案由】    傷害
【裁判全文】
臺灣屏東地方法院刑事裁定                              八十九年度再字第一號
    再審聲請人  甲○○
    即受判決人
右聲請人因傷害案件，對於本院中華民國八十八年八月二十日第一審確定判決（八十
八年度易字第九九七號），聲請再審，本院裁定如左：
     主  文
再審之聲請駁回。
     理  由
一、聲請意旨略以：聲請人因傷害案件（陳高清告訴本件聲請人甲○○傷害），經本
    院於八十八年八月二十日以八十八年度易字第九九七號判決確定，因臺灣屏東地
    方法院檢察署八十八年度偵字第一五一九號案件（本件聲請人甲○○告訴陳高清
    傷害，業於八十八年六月二十七日為不起訴處分）中，證人許金發證述：「陳高
    清當時有對甲○○說『你怎麼跟畜牲一樣，均講不聽』等語，遂引起甲○○出手
    打陳高清，進而互毆，兩人掛彩。」對上開有利聲請人之事實證據，公訴人及承
    審法院均未曾審酌過，原確定判決有因重要證物漏未審酌之情形，且上開八十八
    年度偵字第一五一九號不起訴處分書，乃判決後成立之文書，而為新證據，爰聲
    請再審云云。
二、按有罪之判決確定後，因發現確實之新證據，足認受有罪判決之人應受無罪、免
    訴、免刑或輕於原判決所認罪名之判決者，為受判決人之利益，得聲請再審。刑
    事訴訟法第四百二十條第一項第六款定有明文。所稱「確實之新證據」，除具新
    規性外，並應具確實性，即該項證據之本體，顯然足為受判決人有利之判決，毋
    須經過調查，可認為足以動搖原確定之判決者而言（最高法院一九抗字第八號、
    三二抗字第一一三號判例參照）。又「證據」者，指因證據方法經蒐集、調查所
    得之既知事實，進而推理未知之待證事實真實性之材料。如何之資料得為待證事
    實之嚴格證明，即所謂之「證據能力」。起訴書或不起訴處分書，係檢察官對被
    告所涉罪嫌，經偵查所表示之意見或主張而制作之文書，是起訴書或不起訴處分
    書本身無足證明待證事實之真實性，不得據以為認定事實之基礎，即起訴書本身
    不具證據能力。
三、查本件聲請人前開聲請意旨，自承其因陳高清之言詞，進而出手毆打陳高清等情
    ，所陳已未見有何對其有利之處。再者，經核聲請人所援引之臺灣屏東地方法院
    檢察署八十八年偵字第一五一九號不起訴處分書，上載：「證人許金發證述：陳
    高清當時有對甲○○說『你怎麼跟畜牲一樣，均講不聽』等語，甲○○先出手打
    陳高清，陳高清有用手擋，陳高清所戴眼鏡有掉了，陳高清跑給甲○○追……伊
    未見到陳高清拿大哥大打甲○○。」等語，乃聲請人所指「證據」竟屬對己不利
    之事實，顯與刑事訴訟法第四百二十條第一項第六款「為受判決人之利益」之規
    定不符。而聲請人所指，既屬不利於己之證據，當無重要證據漏未審酌可言，其
    以無證據能力之不起訴處分書資為聲請再審，亦有未合。至聲請人其餘空言其無
    傷害犯意、正當防衛、緊急避難及上開案件牽涉現行犯之逮捕云云，不唯未見陳
    明如何對其有利，且未檢附任何證據，無從審酌是否合於聲請再審要件，均於法
    有違，附此敘明。綜上所述，本件再審之聲請，核無理由，爰依刑事訴訟法第四
    百三十四條第一項，裁定如主文。
中      華      民      國      八十九      年      四    月    十九    日
                                      臺灣屏東地方法院刑事第一庭
                                          法  官    蔡憲德
右正本證明與原本無異。
對於本裁定如有不服應於收受送達後五日內向本院提出抗告書狀抗告於台灣高等法院
高雄分院並按他造當事人之人數附具繕本。
                                          書記官   林鴻仁
中      華      民      國      八十九      年      四    月    十九    日


司法院資訊處製作；財團法人民間司法改革基金會備份。
